【裁判字號】    97,審易,1291
【裁判日期】    970926
【裁判案由】    竊盜
【裁判全文】
臺灣桃園地方法院刑事判決            97年度審易字第1291號
公  訴  人  臺灣桃園地方法院檢察署檢察官
被      告  甲○○
上列被告因竊盜案件，經檢察官提起公訴（97年度偵字第4323號
），被告於本院準備程序進行中，就被訴事實為有罪之陳述，經
本院告知簡式審判程序意旨，並聽取當事人之意見後，本院裁定
依簡式審判程序審理，判決如下：
    主    文
甲○○攜帶兇器、踰越牆垣竊盜，累犯，處有期徒刑捌月，未扣
案之鋸子壹支沒收。
    事    實
一、緣甲○○前於民國93年間因違反毒品危害防制條例案件，經
    本院以93年度壢簡字第1748號刑事簡易判決判處有期徒刑3
    月確定在案，而於94年4 月15日易科罰金執行完畢；又於93
    、94年間分別因竊盜、收受贓物案件，經本院各以93年度易
    字第1124號刑事判決判處有期徒刑7 月、94年度壢簡字第20
    98號刑事簡易判決判處有期徒刑5 月，並均確定在案，經接
    續執行後，甫於95年6 月12日縮刑期滿執行完畢（以上於本
    案均構成累犯）。詎其猶未知悔改，復意圖為自己不法之所
    有，於97年2 月3 日晚間8 時許，至址設桃園縣觀音鄉保障
    村5 鄰33之2 號處之「行政院農業委員會動植物防疫檢疫所
    」（下稱檢疫所）外，利用原置於該地附近之木材自行組裝
    木梯1 具，並將之架設在檢疫所圍牆外後踰越進入之後，即
    先以徒手搖晃之方式將排氣閥6 片拆下，再以其自備、客觀
    上具危險性而可作為兇器使用之鋸子1 支（長約20至30公分
    ，整支均為金屬材質，無柄、單邊開刃）將大型冷氣之銅管
    零件3 件鋸下，之後並將竊得之排氣閥6 片、銅管零件3 件
    等物搬移至圍牆外先行置放。另委請其不知情之胞弟許東岳
    於同年2 月4 日（起訴書漏載日期）上午9 時27分許先向林
    德忠所經營之「得福汽車有限公司」，租借牌照號碼為ZZ-0
    32 2號之自用小貨車後，甲○○即駕駛上開車輛單獨返回上
    開處所，並將上開竊得之物品裝運於車上後駛離。嗣經甲○
    ○於97年2 月4 日中午12時20分許，駕駛上開車輛載運上開
    竊得之物品，至址設桃園縣觀音鄉○○村○○路○ 段246 之
    9 號處之「昱鼎資源回收場」欲變賣求現時，適不知情之兄
    弟許東峰、許文岳亦駕駛另1 部車輛前來該資源回收場處，
    因見甲○○搬運上開竊得物品，乃上前幫忙，經警據報前往
    上開資源回收場而查獲，並當場扣得上開遭竊物品（已發還
    ），始悉上情。
二、案經行政院農業委員會動植物防疫檢疫所及乙○○訴由桃園
    縣政府警察局大園分局報請臺灣桃園地方法院檢察署檢察官
    偵查起訴。
    理    由
一、前開犯罪事實，業據被告甲○○迭於檢察官偵查及本院審理
    中均坦承不諱，核與告訴代理人乙○○於警詢及檢察官偵查
    中之指述、證人許文峰、許東岳、林德忠於警詢及檢察官偵
    查中之證述若合符節，復有委託書、乙○○立具之贓物認領
    保管單、警員職務報告、代保管單、合約書、車號查詢汽車
    車籍資料各1 份及現場照片8 張等件附卷足憑，堪認被告前
    揭不利於己之自白確與事實相符，洵堪採為論罪科刑之依據
    。從而本件事證明確，被告犯行已足認定，自應依法論科。
二、按攜帶兇器竊盜，祇須行竊時攜帶具有危險性之兇器為已足
    ，並不以攜帶之初有行兇之意圖為必要；又無論行為人主觀
    上是否旨在行兇抑僅便利行竊，然在客觀上顯具有行兇之危
    險性，自屬兇器之一種，其攜帶而犯竊盜罪，應成立刑法第
    321 條第1 項第3 款之罪（最高法院62年台上字第2489號、
    70年度台上字第1613號判例參照）。是查，被告架設木梯踰
    越圍牆，且攜帶鋸子1 支以竊盜之情已如前述，而該鋸子長
    約20至30公分，整支為金屬材質，無柄、單邊開刃，堪認為
    客觀上足以對人之生命、身體安全構成威脅而具有危險性，
    亦經被告於本院審理中供承在卷，故該鋸子應屬兇器無疑，
    是核被告所為，係犯刑法第321 條第1 項第3 款、第2 款之
    攜帶兇器、踰越牆垣竊盜罪。被告有如犯罪事實欄一所載之
    前案紀錄，甫執行完畢，此有卷附臺灣高等法院被告前案紀
    錄表1 份在卷可按，其受有期徒刑執行完畢後，5 年內故意
    再犯本件有期徒刑以上之罪，為累犯，應依刑法第47條第1
    項規定加重其刑。爰審酌被告之素行，犯罪之動機、目的、
    手段、竊得物品之價格、竊得物品業經領回，所生危害尚非
    重大，且於犯罪後坦承犯行，態度尚佳等一切情狀，量處如
    主文所示之刑。末按，未扣案之鋸子1 支係被告所有且供其
    犯本件加重竊盜犯行所用之物，雖被告於本院審理中供稱業
    已丟棄，惟尚難認定該物已滅失，爰依刑法第38條第1 項第
    2 款之規定，宣告沒收；至未扣案之木梯1 具，固係供被告
    犯本件加重竊盜犯行所用之物，然此係被告利用原置於上開
    處所附近之木材所組裝而成，尚不得認屬被告所有之物，此
    外，其亦非屬違禁物，自不得宣告沒收，併此敘明。
據上論斷，應依刑事訴訟法第273 條之1 第1 項、第299 條第1
項前段，刑法第321 條第1 項第3 款、第2 款、第47條第1 項、
第38條第1 項第2 款，判決如主文。
本案經檢察官丁俊成到庭執行職務。
中    華    民    國    97    年    9     月    26    日
                    刑事庭    法  官  林靜梅
以上正本證明與原本無異。
如不服本判決，應於判決送達後10日內向本院提出上訴狀（應附
繕本），其未敘述上訴理由者，應於上訴期間屆滿後20日內補提
理由書狀於本院，上訴於臺灣高等法院。
                              書記官  林韡婷
中    華    民    國    97    年    9     月    26    日
附錄本案論罪科刑法條：
中華民國刑法第321條第1項
（加重竊盜罪）
犯竊盜罪而有左列情形之一者，處6 月以上、5 年以下有期徒刑
：
一  於夜間侵入住宅或有人居住之建築物、船艦或隱匿其內而犯
    之者。
二  毀越門扇、牆垣或其他安全設備而犯之者。
三  攜帶兇器而犯之者。
四  結夥三人以上而犯之者。
五  乘火災、水災或其他災害之際而犯之者。
六  在車站或埠頭而犯之者。


司法院資訊處製作；財團法人民間司法改革基金會備份。
